臺灣高等法院花蓮分院刑事判決　　　　　　　　　　　九十三年度交上易字第五號
　　上　訴　人　臺灣花蓮地方法院檢察署檢察官
　　被　　　告　甲○○
右列上訴人因被告過失傷害案件，不服臺灣花蓮地方法院九十二年度交簡上字第一六
號中華民國九十三年一月廿八日第一審判決( 起訴案號：臺灣花蓮地方法院檢察署九
十二年度偵字第一○一四號），提起上訴，本院判決如左：
      主  文
原判決撤銷。
甲○○因過失傷害人，處拘役伍拾伍日，如易科罰金以佰元折算壹日，緩刑貳年。
      事  實
一、甲○○於民國（下同）九十一年十月二十八日上午七時四十五分許，駕駛車號Ｕ
    六─五一五三號自用小客車，停車於花蓮縣花蓮市○○路二一八號前，應注意汽
    車駕駛人於停車向外開啟車門時，應注意行人、車輛、並讓其先行，依當時狀況
    又無不能注意之情形，竟未注意左後來車並讓其先行即向外開啟左前車門，致騎
    乘車號ＵＵＧ─五○○號機車之乙○○由後撞擊該車門，受有左橈骨骨折、左脛
    骨骨折之傷害。案經乙○○訴由臺灣花蓮地方法院檢察署檢察官偵查起訴。
      理  由
一、訊據被告固供陳曾於上開時、地停車並開啟車門，惟矢口否認有何過失傷害情事
    ，辯稱：當時係被害人乙○○騎車經過伊車門旁，伊見被害人突然跌倒後，始下
    車察看並協助至路旁休息，也有請商店老闆幫忙報警及叫救護車。伊之車門並無
    任何撞擊痕跡云云。
二、惟查：證人即現場處理警員陳永琇已明確證述車門裡面靠車把手下方有擦痕，且
    為新的撞擊痕跡，核與證人亦為現場處理警員林慶旺所見刮地痕情形相符，則告
    訴人乙○○所述之被告突開車門一節即有高度可信度。告訴人若非因被告過失受
    傷，依社會常情，被告當不致於為告訴人報警後，還陪同告訴人至醫院就診。另
    本件還送鑑定結果：「被告於路邊停放自小客車後，向外開左前車門時，未注意
    左後來車，並讓行進中車輛先行，為肇事原因」，有臺灣省花東區車輛行車事故
    鑑定委員會及九十一年十二月六日花鑑字第九一０六八五號及臺灣省車輛行車事
    故覆議鑑定委員會九十二年十二月十二日府覆議字第九一二九八二－一號函附卷
    可稽，即被告之過失行為導致告訴人倒地受傷，二者間有相當因果關係，此外，
    復有車損照片、道路交通事故調查報告表、診斷書可憑，事證明確，被告犯行已
    堪認定。
三、核被告所為係犯刑法第二百八十四條第一項前段之過失傷害罪，原審以被告車門
    之撞痕未與告訴人機車比對，即認證人陳永琇證言可疑，復以被告車門僅開啟四
    十五度，認開啟的範圍是否可能撞擊告訴人之機車亦有可疑即諭知被告無罪，復
    未指出何以未比對機車，證人陳永琇之證言即屬可疑，何以車門開啟四十五度，
    開啟的範圍是否可能撞擊告訴人機車亦屬可疑，其採證均係違反論理法則，檢察
    官執此指摘原判決不當，為有理由，應予撤銷改判，爰審酌被告過失程度及告訴
    人傷勢等情，量處如主文所示之刑，並諭知易科罰金之折算標準。末查被告未曾
    受有期徒刑以上刑之宣告，有被告前科調查表附卷可稽。本件被告過失程度尚非
    嚴重，又被害人傷勢已然痊癒，被告經此教訓，當知警惕，而無再犯之虞，本院
    認所宣告之拘役以暫不執行為適當，爰併予宣告緩刑二年，以勵自新。
據上論斷，應依刑事訴訟法第三百六十九條第一項前段、第三百六十四條、第二百九
十九條第一項前段，刑法第二百八十四條第一項前段、第四十一條第一項、第七十四
條第一款，罰金罰鍰提高標準條例第一條、第二條，判決如主文。
本案經檢察官黃怡君到庭執行職務。
中      華      民      國     九十三     年      七      月     八     日
                                  審判長法官  吳  鴻  章
                                        法官  林  德  盛
                                        法官  黃  永  祥
右正本證明與原本無異。
本件不得上訴。
                                      書記官  吳  家  瑩
中      華      民      國      九十三    年      七      月     八     日
